臺灣新竹地方法院刑事判決　　　　　　　　　　　　　九十三年度訴字第二九九號
　　公　訴　人　臺灣新竹地方法院檢察署檢察官
　　被　　　告　甲○○　男　三.
右列被告因違反毒品危害防制條例案件，經檢察官提起公訴（九十三年度毒偵字第三
九六號），本院依簡式審判程序判決如左：
    主  文
甲○○施用第一級毒品，處有期徒刑玖月，扣案之第一級毒品海洛因貳拾貳包（合計
淨重拾玖點玖肆公克，空包裝重柒點肆陸公克）沒收銷燬之；又施用第二級毒品，
，處有期徒刑伍月。應執行有期徒刑壹年貳月，扣案之第一級毒品海洛因貳拾貳包（
合計淨重拾玖點玖肆公克，空包裝重柒點肆陸公克）沒收銷燬之。
    事  實
一、甲○○前因施用毒品案件，經本院以八十七年度毒聲字第一一五六號裁定送觀察
    、勒戒後，認無繼續施用毒品傾向，由臺灣新竹地方法院檢察署檢察官於民國八
    十七年十二月三十一日以八十七年度偵字第八七一七號為不起訴處分確定。復因
    施用第二級毒品安非他命案件，經依本院以八十九年度毒聲字第四四九號裁定（
    起訴書誤載為八十九年度毒聲字第四九九號裁定）送觀察勒戒後，認有繼續施用
    毒品傾向，裁定令入戒治處所施以強制戒治，嗣經裁定停止戒治，於九十年二月
    八日出所，所餘戒治期間付保護管束，迄強制戒治期滿止，未經撤銷停止戒治，
    同時其二犯非法施用第二級毒品安非他命案件，亦經本院於八十九年七月十七日
    以八十九年度竹簡字第三六五號刑事簡易判決判處有期徒刑四月確定，嗣經裁定
    免其刑之執行。詎其仍不知悔改，在前述戒治處分執行完畢釋放後五年內，另行
    分別基於施用第一級毒品海洛因及第二級毒品安非他命之犯意，於九十三年四月
    二日早上某時許，在其位於新竹市○○路一六九之一號住處，以將海洛因捲在香
    菸菸草內，點燃後吸食之方式，非法施用第一級毒品，甲○○又於九十三年四月
    二日晚上十一時五分許採尿時往前回溯九十六小時內之某時，在前揭住處，以玻
    璃球吸食器放入少許安非他命，用火燒烤吸食其煙霧等方式，非法施用第二級毒
    品安非他命。嗣於九十三年四月二日下午五時三十分許，為警在新竹市○○路○
    段十號前，經甲○○自願同意員警對其實施搜索而當場查獲，並自其左邊褲袋內
    扣得海洛因二十二小包（合計淨重三十九點九四公克，空包裝重七點四六公克）
    、殘渣袋二個、分裝匙二支、皮包一個及電子磅秤一臺，始得悉上情。
二、案經新竹市警察局第一分局報請臺灣新竹地方法院檢察署檢察官偵查起訴。
    理  由
一、本件被告甲○○所犯施用第一、二級毒品罪，非死刑、無期徒刑、最輕本刑為三
    年以上有期徒刑之罪，或非高等法院管轄第一審之案件，被告於本院準備程序進
    行中，就被訴事實為有罪之陳述，經本院合議庭認合於新修正刑事訴訟法第二百
    七十三條之一之規定，裁定進行簡式審判程序，均合先敘明。
二、訊據被告甲○○對於在右開時、地施用第一、二級毒品海洛因、安非他命之事實
    ，於本院行準備程序及簡式審判程序時均坦承不諱，且被告於警訊時所親自採取
    、封緘之尿液，經送複驗結果，確呈煙毒（嗎啡）及甲基安非他命陽性反應，此
    有姓名代號對照表、國防部憲兵司令部刑事鑑識中心九十三年五月三十一日（九
    三）宇鑑字第○七○七六號鑑驗通知書等附卷可稽，復有被告於九十三年四月二
    日下午五時三十分許為警查獲時所持有之海洛因二十二包（合計淨重三十九點九
    四公克，空包裝重七點四六公克）扣案可資佐憑，是被告自白核與事實相符，其
    施用第一、二級毒品之犯行均足堪認定。另被告於八十七年間因施用毒品案件，
    經本院裁定送觀察、勒戒後，認無繼續施用毒品傾向，由臺灣新竹地方法院檢察
    署檢察官於八十七年十二月三十一日以八十七年度偵字第八七一七號為不起訴處
    分確定。復因施用第二級毒品安非他命案件，經本院裁定送觀察勒戒後，認有繼
    續施用毒品傾向，裁定令入戒治處所施以強制戒治，嗣經裁定停止戒治，所餘戒
    治期間，付保護管束，迄強制戒治期滿止，未經撤銷停止戒治，同時其二犯非法
    施用第二級毒品安非他命案件，亦經本院以八十九年度竹簡字第三六五號刑事簡
    易判決判處有期徒刑四月確定，嗣經裁定免其刑之執行等情，亦有本院八十九年
    度竹簡字第三六五號刑事簡易判決、臺灣高等法院被告全國前案紀錄表及臺灣新
    竹地方法院檢察署刑案資料查註紀錄表等存卷可查。綜上所述，本件事證明確，
    被告施用第一、二級毒品之犯行均堪以認定，應予依法論科。
三、核被告甲○○所為，係犯毒品危害防制條例第十條第一項之施用第一級毒品罪及
    同條例第十條第二項之施用第二級毒品罪。其分別持有第一級毒品海洛因與第二
    級毒品安非他命之低度行為，應為其施用第一級毒品海洛因與第二級毒品安非他
    命之高度行為所吸收，均不另論罪。又被告所犯上開二罪間，犯意各別，行為互
    異，罪名不同，應予分論併罰。爰審酌被告前因施用毒品案件經本院裁定送觀察
    、勒戒、強制戒治後，仍不知悛悔，再度沾染毒品，兼衡施用毒品為一自殘行為
    ，並無侵害他人法益或妨礙公共利益，及其犯後坦認犯行，態度尚可等一切情狀
    ，分別量處如主文所示之刑，並定其應執行刑。
四、扣案之海洛因二十二包（合計淨重三十九點九四公克，空包裝重七點四六公克）
    ，屬毒品危害防制條例第二條第二項第一款所稱之第一級毒品，為違禁物，不問
    是否為被告所有，應依同條例第十八條第一項前段規定沒收銷燬之。又扣案之殘
    渣袋二個、分裝匙二支及皮包一個，被告雖坦認殘渣袋、分裝匙係與海洛因同時
    購入，皮包係用以裝上開扣案物，惟辯稱非供其施用毒品所使用，亦查無其他證
    據足認上開物品係被告所有供本件施用毒品犯行所用之物，另扣案之電子磅秤一
    個，被告否認為其所有，且經與被告同時被查獲之另案被告陳憶君坦承為其所有
    ，堪認與被告本件施用毒品之犯行無關，爰均不予宣告沒收，附此敘明。
據上論斷，應依刑事訴訟法第二百七十三條之一第一項、第二百九十九條第一項前段
，毒品危害防制條例第十條第一項、第二項、第十八條第一項前段，刑法第十一條前
段、第五十一條第五款，判決如主文。
本案經檢察官鍾曉亞到庭執行職務。
中　　　華　　　民　　　國　　九十三　　年　　　八　　　月　　三十一　　日
                                  臺灣新竹地方法院刑事第四庭
                                      法  官  蔡　欣　怡
右正本證明與原本無異。
如不服本判決，應於判決送達後十日內向本院提出上訴狀( 應附繕本 )，上訴於臺灣
高等法院。
                                      書記官  鄭　敏　郎
中　　　華　　　民　　　國　　九十三　　年　　　八　　　月　　三十一　　日
附錄本案論罪科刑法條全文：
毒品危害防制條例第十條第一項、第二項
施用第一級毒品者，處六月以上五年以下有期徒刑。
施用第二級毒品者，處三年以下有期徒刑。
